【裁判字號】    89,自,398
【裁判日期】    900129
【裁判案由】    詐欺
【裁判全文】
臺灣板橋地方法院刑事判決                          八十九年度自字第三九八號
    自  訴  人  龍一交通汽車有限公司
    法定代理人  乙○
    訴訟代理人  甲○○
    被      告  丙○○
右列被告因詐欺案件，經自訴人提起自訴，本院判決如左：
    主  文
丙○○無罪。
    理  由
一、自訴意旨略以：被告丙○○為駕駛營業小客車，於民國八十五年間靠行於自訴人
    ，被告使用自訴人之營業車牌，自訴人乃為被告代繳牌照稅、燃料稅、強制意外
    險費用、全險費用、交通違規罰單、靠行費用，被告原仍按時償還自訴人該等費
    用，但被告自八十七年起經常積欠未還，僅給付部分費用，被告雖於八十九年八
    月五日持支票一紙予自訴人，作為償還自訴人代繳納之費用，但支票提示後不獲
    兌現，前揭費用累計至八十九年十月止共積欠十二萬四千三百六十一元，被告目
    前已將營業車牌返還自訴人，但尚未清償前揭費用，因認被告丙○○涉嫌詐欺罪
    嫌云云。
二、按犯罪事實應依證據認定之，無證據不得推定其犯罪事實，刑事訴訟法第一百五
    十四條定有明文。又按刑法第三百三十九條第一項之詐欺取財罪之成立，以意圖
    為自己或第三人不法所有，以詐術使人將本人或第三人之物交付為要件，易言之
    ，要以加害者有不法取得財物之意思，實施詐欺行為，被害者因此行為，致表意
    有所錯誤，而其結果為財產上之處分，致受其損害，始足當之。而所謂以詐術使
    人交付，必須被詐欺人因其詐術而陷於錯誤，若其所用方法，不能認為詐術，亦
    不致人陷於錯誤，即不構成該罪（最高法院四十六年台上字第二六０號判例參照
    ）。
三、訊據被告丙○○堅決否認有詐欺犯行，辯稱：伊非故意不繳納前揭費用，伊靠行
    於自訴人後，陸續有繳納費用，但自訴人卻將遲延交付的費用加計利息，伊認為
    不合理，伊係自八十九年四月起完全未再繳納費用，伊目前已將車牌返還於自訴
    人，因此無法再以車輛營業，伊必須另外謀工作始有錢返還自訴人云云。
四、自訴人認被告丙○○涉嫌詐欺罪行，提出「台北市計程車客運業駕駛人自備車輛
    參與經營契約書」影本一份、「龍一交通汽車有限公司欠款明細表」影本一份、
    支票暨退票理由單影本一份為證。經查，被告丙○○於八十五年十二月四日自備
    小客車，登記於自訴人公司行號，使用自訴人營業車牌照營業，此有自訴人提出
    之「台北市計程車客運業駕駛人自備車輛參與經營契約書」為證。而被告使用自
    訴人車牌後，對於自訴人代繳之牌照稅、燃料稅、強制意外險費用、全險費用、
    交通違規罰單、靠行費用，初始均有陸續繳納，直至八十九年四月起完全未再繳
    納，此亦為自訴人所不爭執。依此情形，被告丙○○靠行於自訴人公司後，陸續
    繳納費用二、三年，且彼此訂立靠行契約，依此尚難認為被告於靠行之時有施以
    詐術，或因而致自訴人陷於錯誤，被告丙○○後來雖拖欠費用未付，惟此係民事
    債務不履行問題。此外，復查無其他證據足資證明被告丙○○有何詐欺之犯行，
    應諭知被告無罪之判決。
據上論結，應依刑事訴訟法第三百四十三條、第三百零一條第一項，判決如主文。
中      華      民      國    九十      年      一      月    二十九    日
                                      臺灣板橋地方法院刑事第二庭
                                          法  官  黃  惠  瑛
右正本證明與原本無異。
如不服本判決，應於判決送達後十日內，向本院提出上訴狀。
                                          書記官  張  志  華
中      華      民      國    九十      年      二      月      五      日
 


司法院資訊處製作；財團法人民間司法改革基金會備份。
